臺灣臺中地方法院刑事裁定
110年度聲字第4021號
聲  請  人  臺灣臺中地方檢察署檢察官
受  刑  人  鄭懷宥



上列聲請人因受刑人數罪併罰有二裁判以上，聲請定其應執行之
刑（110 年度執聲字第2667號、110 年度執字第12229 號），本
院裁定如下：
    主    文
甲○○犯如附表所示各罪所處之刑，應執行有期徒刑陸年肆月，併
科罰金新臺幣壹萬伍仟元，罰金如易服勞役，以新臺幣壹仟元折
算壹日。
    理    由
一、聲請意旨略以：受刑人甲○○犯數罪，先後經判決確定如附表
    所載，應依刑法第53條、51條第5 款、第7 款規定，定其應
    執行之刑，爰依刑事訴訟法第477 條第1 項之規定聲請裁定
    ，併請依照刑法第42條第3 項，諭知易服勞役之折算標準等
    語。
二、按數罪併罰，有二裁判以上者，依第51條之規定，定其應執
    行之刑，刑法第53條定有明文。又數罪併罰，分別宣告其罪
    之刑，如宣告多數有期徒刑者，於各刑中之最長期以上，各
    刑合併之刑期以下，定其刑期，但不得逾30年。如宣告多數
    罰金者，於各刑中之最多額以上，各刑合併之金額以下，定
    其金額，刑法第51條第5款、第7款亦分別定有明文。次按數
    罪併罰之定應執行之刑，係出於刑罰經濟與責罰相當之考量
    ，並非予以犯罪行為人或受刑人不當之利益，為一種特別的
    量刑過程，相較於刑法第57條所定科刑時應審酌之事項係對
    一般犯罪行為之裁量，惟定應執行刑之宣告，乃對犯罪行為
    人本身及所犯各罪之總檢視，除應考量行為人所犯數罪反應
    出之人格特性，並應權衡審酌行為人之責任與整體刑法目的
    及相關刑事政策，在量刑權之法律拘束性原則下，依刑法第
    51條第5款之規定，採限制加重原則，以宣告各刑中之最長
    期為下限，各刑合併之刑期為上限，但最長不得逾有期徒刑
    30年，資為量刑自由裁量權之外部性界限，並應受法秩序理
    念規範之比例原則、平等原則、責罰相當原則、重複評價禁
    止原則等自由裁量權之內部抽象價值要求界限之支配，以使
    輕重得宜，罰當其責，俾符合法律授與裁量權之目的，以區
    別數罪併罰與單純數罪之不同，兼顧刑罰衡平原則（最高法
    院100年度台抗字第440號刑事裁定意旨參照）。
三、經查，受刑人甲○○因犯如附表所示之罪，分別經法院判處如
    附表所示之刑，均經確定在案，此有各該案件判決書及臺灣
    高等法院被告前案紀錄表各1 份在卷可稽。茲聲請人以本院
    為上開案件犯罪事實最後判決之法院，就如附表所示各罪聲
    請定其應執行之刑，本院審核後認聲請為正當，應予准許。
    爰審酌受刑人所犯如附表所示各罪之犯罪態樣、犯罪時間間
    隔、侵害法益、各罪依其犯罪情節所量定之刑等一切情狀，
    及前揭所述之比例原則、責罰相當原則等自由裁量權之內部
    性界限及受刑人對本案之意見（經函詢未回覆）等情，定如
    主文所示應執行之刑，並諭知罰金如易服勞役之折算標準。
四、依刑事訴訟法第477 條第1項，刑法第53條、第51條第5款
    、第7 款、第42條第3 項前段，裁定如主文。　
中　　華　　民　　國　　110 　年　　11　　月　　29　　日
                  刑事第十六庭  法  官  吳金玫
以上正本證明與原本無異。
如不服本裁定，應於收受送達後5 日內向本院提出抗告狀（應附
繕本）。
                                書記官  劉桉珍
中　　華　　民　　國　　110 　年　　11　　月　　29　　日
附表：受刑人甲○○定應執行刑案件一覽表
 編          號         1        2        3  罪          名  對於未滿14歲女子為性交   加重詐欺取財   加重詐欺取財      宣    告    刑   有期徒刑3年（共2罪） 有期徒刑1年2月 有期徒刑1年3月 有期徒刑1年4月 有期徒刑1年6月  有期徒刑1年2月 併科罰金新臺幣 8,000元  犯  罪  日  期  ①106年12月12日 ②107年1月28日  ①108年7月8 日（共2次） ②108年7月16日（共2次） 108年7月16日 偵查（自訴）機關年  度  案  號  臺中地檢107 年度偵字第8775號 臺中地檢108 年度偵字第20114 號 臺中地檢109 年度偵字第8211號 最  後事實審 法    院 臺灣高等法院臺中分院  臺灣臺中地方法院 臺灣臺中地方法院  案    號 108年度侵上訴字第147號 108年度訴字第1908號 109年度金訴字第 213號  判決日期 108年12月31日 109年4月9日 109年8月31日 確  定判  決 法    院 臺灣高等法院臺中分院 臺灣臺中地方法院 臺灣臺中地方法院  案    號 108年度侵上訴字第147號 108年度訴字第1908號 109年度金訴字第 213號  判    決確定日期 109年1月30日 109年5月12日 109年9月29日  是否為得易科罰金之案件         否        否        否   備       註  臺中地檢109年度執字第3251號 臺中地檢109年度執字第7323號 臺中地檢109年度執字第15347號   編號1至3定應執行有期徒刑5年10月（臺中地檢110年度執更字第456號）   

 編          號  4 5   （以下空白）  罪          名     加重詐欺取財      加重詐欺取財   宣    告    刑  有期徒刑1年2月 併科罰金新臺幣1 萬元 有期徒刑1年3月   犯  罪  日  期  108年7月17日 108年7月14日  偵查（自訴）機關年  度  案  號  臺中地檢108 年度少連偵字第510號 臺中地檢110 年度偵字第18號  最  後事實審 法    院 臺灣臺中地方法院    臺灣臺中地方法院   案    號 109年度金訴字第 194號 110年度金訴字第 269號   判決日期 110年5月18日 110年8月24日  確  定判  決 法    院 臺灣臺中地方法院    臺灣臺中地方法院   案    號 109年度金訴字第 194號 110年度金訴字第 269號   判    決確定日期 110年6月28日 110年9月22日   是否為得易科罰金之案件  否 否    備       註  臺中地檢110年度執字第9004號 臺中地檢110年度執字第12229號